【裁判字號】    89,聲再,274
【裁判日期】    891228
【裁判案由】    妨害公務
【裁判全文】
臺灣高等法院臺南分院刑事裁定                八十九年度聲再字第二七四號  Ｃ
      再審聲請人
      即受判決人  甲  ○  ○
右聲請人因妨害公務案件，對於本院八十九年度上易字第一七六八號中華民國八十九
年十一月十六日確定判決（臺灣台南地方法院八十八年度易字第二八七三號、臺灣台
南地方法院檢察署八十八年度營偵字第一一七六六號），聲請再審，本院裁定如左：
      主      文
再審之聲請駁回。
      理      由
一、按有罪之判決確定後，為受判決人之利益聲請再審，必其聲請之理由合於刑事訴
    訟法第四百二十條第一項所定情形之一及第四百二十一條有足以影響於判決之重
    要證據漏未審酌者，始准許之。所謂足生影響之重要證據漏未審酌，係指當事人
    於第二審法院判決前，所提出之證物，足以影響、變更判決結果，而法院漏未審
    酌者而言。如當事人所提之證物，不足以影響判決結果，則不包括之。被告再審
    聲請意旨指稱員警執法不當、拒不出面對質，前者應由聲請人循法定救濟方法為
    之，而無妨於與本案事實；法院有無必要調查證據，使證人與被告對質，仍應斟
    酌全辯論意旨以查事實已否明確，如事實已臻明確，則法院對於被告所提之證據
    ，如認無調查之必要，可不予調查。又被告有無與員警爭執，於本案案情並無影
    響，按刑法第一百三十五條之罪中，所謂施強暴，並不以對於公務員之身體直接
    實施暴力為限。凡以妨害公務員依法執行一定之職務為目標，而對物或對人施暴
    力，其結果影響及於公務員之執行職務者均屬之（最高法院八十四年台非字第三
    三三號判決意旨參照）。
二、又按依刑事訴訟法第四百二十條第一項第二款規定「有罪之判決確定後，有左列
    情形之一者，為受判決人之利益，得聲請再審：二、原判決所憑之證言、鑑定或
    通譯已證明其為虛偽者」，同條第二項規定「前項第一款至第三款及第五款情形
    之證明，以經判決確定，或其刑事訴訟不能開始或續行非因證據不足者為限，得
    聲請再審」。刑事訴訟法第四百二十條第一項第六款所謂發現確實之新證據，係
    指當時已經存在，而發現在後或審判時未經注意之證據且能證明原確定判決所認
    定之事實為錯誤者而言，該新證據固非以絕對不須經過調查程序為條件，但必須
    可認為確實足以動搖原確定判決而為受判決人有利之判決者為限（最高法院三十
    五年特抗字第二一號判例、四十九年臺抗字第七二號判例參照）。本件聲請人以
    證人之證言為虛偽，並提出違規單影本認為內容不合事實、違規現場照片（相片
    中無車輛）、違規單寄達已逼近繳款期限等事證。
三、聲請人一再對於違規事實爭執，而否認有妨害公務之事實，惟聲請人並無提出證
    人之證言為虛偽之證據，即証人因犯偽證罪已受有罪判決確定之証明，而僅就事
    實提出爭執。又聲請人提出新證據，必須合於上述情事，然聲請人所提出之證人
    為被告之女兒，而非發現在後或審判時未經注意之證據且能證明原確定判決所認
    定之事實為錯誤者，亦不足以影響、變更判決結果。此外，聲請人之聲請再審核
    與刑事訴訟法第四百二十條及第四百二十一條再審要件，無一相符，應認為無再
    審理由。
四、應依刑事訴訟法第四百三十四條第一項，裁定如主文。
中    華    民    國      八十九      年      十二      月      二十八  日
                                  臺灣高等法院臺南分院刑事第六庭
                                      審判長法官  林    金    村
                                            法官  顏    基    典
                                            法官  戴    勝    利
右正本證明與原本無異。
不得抗告。
                                      法院書記官  吳    銘    添
中    華    民    國      八十九      年      十二      月      二十九  日


司法院資訊處製作；財團法人民間司法改革基金會備份。
